【裁判字號】    91,易,4301
【裁判日期】    920430
【裁判案由】    家暴傷害罪
【裁判全文】
臺灣高雄地方法院刑事判決                        九十一年度易字第四三一號
    公  訴  人  臺灣高雄地方法院檢察署檢察官
    被      告  甲○○
右列被告因家庭暴力罪之傷害案件，經檢察官提起公訴（九十一年度調偵字第五一七
號），本院判決如左：
    主  文
本件公訴不受理。
    理   由
一、公訴意旨係以：被告甲○○係告訴人乙○○之弟，二人間具有家庭暴力防治法第
    三條第四款所定之家庭成員關係，被告於民國九十一年二月十四日下午一時許，
    在高雄縣大樹鄉○○村○○路一六巷六之一號住處，因金錢問題與告訴人發生爭
    執，被告竟基於傷害之故意，出手毆打告訴人，致告訴人受有左上臂瘀青五乘一
    公分、左肘紅一乘一公分、右手腕紅腫四乘三公分、右手二、三指紅一乘一公分
    等傷害，因認被告涉犯刑法第二百七十七條第一項之傷害罪嫌。
二、按刑事事件於偵查中或第一審法院辯論終結前，調解成立，經法院核定，並經當
    事人同意撤回者，視為於調解成立時撤回告訴或自訴，鄉鎮市調解條例第二十五
    條第二項定有明文。次按告訴乃論之罪，告訴人於第一審辯論終結前，得撤回其
    告訴；又告訴經撤回者，法院應諭知不受理之判決，刑事訴訟法第二百三十八條
    第一項、第三百零三條第三款分別定有明文。
三、查本件告訴人乙○○告訴被告甲○○傷害案件，經檢察官提起公訴，認被告係犯
    刑法第二百七十七條第一項之罪，依同法第二百八十七條前段之規定，須告訴乃
    論。而被告與告訴人於偵查中經檢察官轉介高雄縣大樹鄉調解委員會調解，業於
    九十一年九月三日調解成立，並經本院民事庭法官核定，此有高雄縣大樹鄉調解
    委員會調解筆錄及調解書影本各一份附卷可稽。上開調解筆錄中調解結果第二項
    雖僅記載「雙方同意調解成立願放棄民事求權或追訴」等語，且因記錄人之疏漏
    ，未載明於上開調解書中，有高雄縣大樹鄉公所九十二年一月九日樹鄉民字第０
    九二００００二九０號函一紙在卷可參，惟調解筆錄既係依雙方調解結果如實記
    載，並經告訴人及被告之受任人詹景兆閱讀後簽名，且告訴人與被告係於偵查中
    經檢察官轉介高雄縣大樹鄉調解委員會調解，於調解成立之前，告訴人就被告之
    傷害犯行，已合法提出告訴，調解當時，並無協議不提出告訴之問題，則前揭「
    放棄追訴」之文義當然係告訴人同意撤回告訴之意思表示，上開調解書嗣後既經
    法院核定，依前揭鄉鎮市調解條例第二十五條第二項規定，即視為告訴人於九十
    一年九月三日調解成立時已撤回告訴，本件既欠缺追訴條件，揆諸首開說明，爰
    不經言詞辯論，逕為諭知不受理之判決。
據上論斷，應依刑事訴訟法第三百零三條第三款、第三百零七條，判決如主文。
中      華      民      國    九十二    年      四      月     三十     日
                                  臺灣高雄地方法院刑事庭
                                      審判長法  官 黃三友
                                            法  官 涂裕洪
                                            法  官 王雅苑
右正本證明與原本無異。
如不服本判決，應於判決送達後十日內，向本院提出上訴狀。
                                            書記官 黃琬婷
中      華      民      國    九十二    年      四      月     三十     日


司法院資訊處製作；財團法人民間司法改革基金會備份。
